Inventaris van het archief van het Nederlandse Vice-Consulaat te Penzance (Verenigd Koninkrijk), 1915-1947
Nationaal Archief, Den Haag
Vice-Consulaat te Penzance (Verenigd Koninkrijk)
Consulaat Penzance
1915-1947
Z271
0.10 meter; 15 inventarisnummers.
Normale geschreven, getypte en gedrukte documenten, geen bijzondere handschriften.
Nationaal Archief, Den Haag
Nederlands vice-consulaat te Penzance (Verenigd Koninkrijk), 1915-1947
Het archief bevat uitsluitend scheepsverklaringen die door de kapitein van een Nederlands schip moesten worden opgemaakt en afgegeven aan het Nederlandse consulaat waaronder de betreffende havenstad ressorteerde, ingeval van scheepsschade of een buitengewoon voorval tijdens de reis.
Archiefvorming
Geschiedenis van de archiefvormer
Over de geschiedenis van het vice-consulaat te Penzance is niet veel bekend. We weten dat er al in 1823 een vice-consul voor Nederland in Penzance was gevestigd. Dit was de lokale handelaar Richard Pearce. In de twintigste eeuw zijn onder meer de volgende personen Nederlandse vice-consul geweest: Henry Harvey Pezzack (zelfstandig accountant en tevens gemeentesecretaris van Penzance), Christopher Ludlow, John Kinghorn Bennetts. Bij de grote reorganisatie van de Buitenlandse Dienst in 1996 is het vice-consulaat te Penzance opgeheven. De taken werden overgedragen aan het vice-consulaat te Plymouth.
Geschiedenis van het archiefbeheer
Het archief van het vice-consulaat Penzance in het Verenigd Koninkrijk bestaat slechts uit scheepsverklaringen. Kapiteins van Nederlandse zeeschepen waren verplicht om bij aankomst in een haven buiten Nederland zich te wenden tot de Nederlandse consulaire ambtenaar waaronder de betreffende haven ressorteerde, ingeval van scheepsschade of een buitengewoon voorval tijdens de reis. Niet duidelijk is wanneer dit archief is overgedragen aan het Ministerie van Buitenlandse Zaken. Ook is niet bekend of er eerdere bewerkingen hebben plaatsgevonden.
De verwerving van het archief
Het archief is in 2011 door Ministerie van Buitenlandse Zaken overgebracht naar het Nationaal Archief, krachtens artikel 12 van de Archiefwet 1995
Het archief is krachtens bepalingen van de Archiefwet overgebracht.
Inhoud en structuur van het archief
2.05
Inhoud
Het archief bevat uitsluitend scheepsverklaringen die door de kapitein van een Nederlands schip moesten worden opgemaakt en afgegeven aan het Nederlandse consulaat waaronder de betreffende havenstad ressorteerde, ingeval van scheepsschade of een buitengewoon voorval tijdens de reis. In de scheepsverklaringen van dit archief gaat het onder andere om schepen die tijdens de Eerste Wereldoorlog tot zinken werden gebracht. Verder gaan ze over stormschade en bemanningsleden die tijdens een storm over boord waren geslagen.
Selectie en vernietiging
Alle bescheiden die tot dit archief behoren zijn aangemerkt als te bewaren. Doorslaggevend argument hiervoor is de bijzondere periode waarop dit archief betrekking heeft (1915-1947) met scheepsverklaringen uit de Eerste Wereldoorlog. De stukken zijn van cultuur-historische waarde. Overigens komen scheepsverklaringen van na 1945 voor vernietiging in aanmerking op basis van handeling 103A/574.
Aanvullingen
Voor dit archief worden geen aanvullingen verwacht.
Ordening van het archief
Het archief is alfabetisch geordend op naam van het schip.
Aanwijzingen voor de gebruiker
Openbaarheidsbeperkingen
Volledig openbaar.
Materiële beperkingen
Aanvraaginstructie
Openbare archiefstukken kunnen online worden aangevraagd en gereserveerd. U kunt dit ook via de terminals in de studiezaal van het Nationaal Archief doen. Om te kunnen reserveren dient u de volgende stappen te volgen:
U maakt een profiel aan op www.gahetna.nl, en logt vervolgens in
Via de archiefinventaris (alleen de beschrijvingen met rode nummers) selecteert u het gewenste archiefstuk door op de knop 'Reserveren' te klikken
In het volgende scherm geeft u aan op welke dag u het archiefstuk wilt inzien
Indien u zich bevindt in de studiezaal en een tafelnummer heeft ontvangen kunt u dit nummer vermelden. Als u geen tafelnummer heeft kunt u tafelnummer 777 laten staan
Vervolgens bevestigt u uw reservering door deze te versturen.
Verwant materiaal
Beschikbaarheid van kopieën
Beschrijving van de series en archiefbestanddelen
- Scheepsverklaringen, 1915-1947; 1-15; 15 omslagen
  - Bandoeng, stoomschip 25 mei 1915, 1; 1 omslag
  - Cholet, motorschip 16 juli 1929, 2; 1 omslag
  - Eemland, stoomschip 25 februari 1917, 3; 1 omslag
  - Frisia, stoomschip 30 april 1919, 4; 1 omslag
  - Gaasterland, stoomschip 25 februari 1917, 5; 1 omslag
  - Groningen, stoomschip 23 november 1920, 6; 1 omslag
  - Jacatra, stoomschip 25 februari 1917, 7; 1 omslag
  - Maria, motorschoener 24 maart 1920, 8; 1 omslag
  - Menado, stoomschip 25 februari 1917, 9; 1 omslag
  - Nettie, motorschip 5 februari 1947, 10; 1 omslag
  - Noorderdijk, stoomschip 25 februari 1917, 11; 1 omslag
  - Oceaan, schoener 25 mei 1915, 12; 1 omslag
  - Rijndijk, stoomschip 25 april 1916, 13; 1 omslag
  - Tromp, schoener 18 februari 1919, 14; 1 omslag
  - Zaandijk, stoomschip 25 februari 1917, 15; 1 omslag